

#### Infos

- ▶ 41 ans
- ▶ LENTILLY
- Permis B

#### Contact

■ morel.damien69@gmail.com

#### Présentation

Mes traits de caractère : investi, dynamique et rigoureux.

A partir de janvier 2016 j'ai intégré la société edenwork (www.edenwork.com) en tant que Directeur technique Digital. Fort de mes 16 années dans le développement de solutions PHP, j'apporte mes compétences et conseils à nos différents clients et à notre

Etant développeur/concepteur de la plateforme de fidélisation client, je réponds à toutes les demandes spécifiques et techniques.

De 2009 à 2015, j'ai mis mes compétences de Consultant Développement à profit de la société Teknao, puis en tant que Chef de Projet Technique à Dedi Agency (www.dedi-agency.com) suite à l'intégration de Teknao au sein de cette dernière.

De 2000 à 2009 , j'ai pu mettre mes compétences à profit de la société ONLINEFORMAPRO, basée à VESOUL, en tant que Ingénieur développeur WEB. J'ai pu me spécialiser dans plusieurs langages WEB (PHP, ASP, JAVA SCRIPT...) et dans le Elearning (spécialisation SCORM, AICC)

# Damien MORFI Directeur technique digital / CTO chez edenwork



PHP / MYSQL Digital Symfony Prestashop Wordpress

edeniwork

O' Dedi agency

Tekn 🐽

Onlineformapro

Pour en savoir plus, consultez mon CV en ligne : www.doyoubuzz.com/d-morel

# **EXPÉRIENCES**

## Directeur technique digital / CTO

Edenwork • LYON • France • Depuis janvier 2016 • CDI

- Prise en charge de la réalisation et du suivi des projets digitaux clients et internes.
- Optimisation et perfectionnement des plateformes de gestion de programmes de fidélisation clients.
- Conseil dans les choix techniques et aide à la résolution des problématiques clients.
- Force de proposition pour l'innovation de l'entreprise.

## Chef de projet Technique

Dedi Agency • LYON • France • Juillet 2013 à décembre 2015 • CDI

- Consultant Développement
- ▶ Tous les types de projet (site E-commerce, jeux concours, incentive...)
- Expert Prestashop, développement plugins
- Wordpress, développement plugins

#### Responsable communication / site internet

Amicale Laïque de Lentilly • LENTILLY • France • Depuis 2012 • Bénévolat

# Ingénieur Développement PHP

TEKNAO • Charbonnières les bains • France • Novembre 2009 à juillet 2013 • CDI

- Consultant Développement
- ▶ ZEND FRAMEWORK
- ▶ Développement sites internet sur mesure
- Développement site e-commerce Prestashop, Magento

## Développeur PHP

ONLINEFORMAPRO • Vesoul • France • Août 2000 à novembre 2009 • CDI

- Gestion de projets en développement informatique
- ▶ Relation clientèle
- ▶ Déplacements en France et à l'étranger (notamment SENEGAL, MAURITANIE, ALGERIE).
- ▶ Développement PHP 4 et 5,ASP et langages multiples WEB
- ▶ ZEND FrameWork, Mootools, Prototype, smarty.

## Responsable service NTIC

Conseil Général HAUTE SAONE • Vesoul • France • Mars 1999 à août 2000 • Emplois-jeunes

- Création du site internet
- Intranet
- ▶ Extranet
- Suivi de projets multimédia

# **FORMATIONS**

## Framework Symfony 3

OpenClassrooms • 2016

https://openclassrooms.com/course-certificates/8778814195

# COMPÉTENCES

## Logiciels

- ▶ Photoshop ★★★☆☆
- ▶ Illustrator ★★★☆☆
- ▶ Indesign ★★★☆☆
- Microsoft Office ★★★★☆
- ▶ PHPStorm ★★★★★

## Frameworks

- ▶ Symfony 2 ★★★☆☆
- Zend ★★★☆☆
- ▶ Bootstrap ★★★★★
- ▶ lonic ★★★☆☆

#### CMS

- ▶ Wordpress ★★★★★
- ▶ Prestashop ★★★★★
- ▶ Magento ★★☆☆☆
- ▶ Drupal ★★☆☆☆

#### Serveurs

- ▶ LAMP ★★★★☆
- ▶ Apache ★★★☆☆
- ▶ PhpMyAdmin ★★★☆☆
- ▶ Plesk ★★★☆☆

#### **WEB**

- ▶ PHP5 ★★★★★
- ▶ CSS ★★★★☆
- ▶ ¡Query ★★★★☆
- ▶ |Query UI ★★★★☆
- MySQL ★★★★☆

## **I OISIRS**

#### Musique

▶ Guitare,piano

#### Sport

- ▶ Badminton
- ▶ Course à pied

## Application mobile multi-plateforme avec Ionic

OpenClassrooms • 2016

https://openclassrooms.com/course-certificates/4038041130

## Bootstrap

OpenClassrooms • 2016

https://openclassrooms.com/course-certificates/5280616148

## **MOOC** Digital Marketing

Unow • 2016

http://certification.unow-mooc.org/MOOC/MDM1-42639.pdf

## **FORMATION ZEND FRAMEWORK 2**

ALTERWAY • 2013

## DUT Génie des Télécoms et des Réseaux

IUT de montbéliard • 1996 à 1998

Réseaux, Télécoms, Développement

## BAC STI Génie Electrotechnique

Lycée Edouard BELIN • 1992 à 1995